# 新报表

提问人：zoujiecpa 时间：2010-03-10 10:19:48
请问:期货公司的报表格式是否也要按解释 3 号及 16 号的规定修改啊.谢谢!!!!

回答人：chenyiwei
回复 楼主 zoujiecpa 的帖子解释 3 号及 16 号文对报表和附注格式的修改（引入综合收益）没有行业之分，执行新准则的企业无论是处于什么行业，均应照此修改。